臺灣南投地方法院刑事判決
111年度訴緝字第3號
公  訴  人  臺灣南投地方檢察署檢察官
被      告  張晉誠



上列被告因詐欺案件，經檢察官提起公訴（106年度偵字第3446
號、107年度偵字第1775號），及移送併辦（107年度偵字第502
、1775號），被告於準備程序中就被訴事實為有罪之陳述，經告
知簡式審判程序之旨，並聽取公訴人及被告之意見後，由本院裁
定改行簡式審判程序，判決如下：
    主  文
張晉誠犯三人以上共同詐欺取財罪，處有期徒刑壹年肆月；扣案
如附表二編號1至4所示之物均沒收。
    事  實
一、張晉誠於民國106年7月間，基於參與犯罪組織之犯意，加入
    由王棠葦、賴宜佑、林學欽、黃貽宜及其他真實姓名年籍均
    不詳等成年人所組成，成員達三人以上，以實施詐術為手段
    、具有持續性、牟利性之有結構性組織之詐欺集團（下稱本
    案詐欺集團），擔任領款車手工作。張晉誠加入於本案詐欺
    集團後，共同意圖為自己不法所有，基於三人以上共同詐欺
    取財、一般洗錢、偽造金融卡及以不正方法由自動付款設備
    取財之犯意聯絡，先由本案詐欺集團之不詳成員，於同年7
    月某日，撥打電話予大陸地區之不詳民眾，並致其陷入錯誤
    ，該大陸地區民眾遂依本案詐欺集團成員之指示匯款至人頭
    金融帳戶，再經層層轉匯入銀聯卡帳戶（帳號：0000000000
    000000000號，下稱本案帳戶）內，王棠葦即指示黃貽宜變
    造金融卡（將原帳號為000000000000000000號之銀聯卡，變
    造其內磁條為本案帳戶帳號），並將該變造金融卡交付予賴
    宜佑，而由賴宜佑駕車搭載張晉誠及真實姓名年籍不詳之成
    年人，於附表一所示之時、地，由張晉誠或該姓名年籍不詳
    之成年人持該變造金融卡置入自動櫃員機，並輸入密碼，而
    以行使變造金融卡及密碼之不正方法，由自動櫃員機接續提
    領如附表一所所示款項，再將實際提領之詐欺贓款交付予賴
    宜佑，由賴宜佑再轉交林學欽，而林學欽再轉交王棠葦，以
    此層層轉匯及轉交之方式，製造金流斷點，隱匿詐欺犯罪所
    得之來源、去向及所在。嗣張晉誠於提領如附表一編號3所
    示款項後，即遭警盤查，而當場扣得如附表二編號1至4所示
    之物。
二、案經南投縣政府警察局南投分局報告臺灣南投地方檢察署偵
    查起訴。
    理  由
一、程序事項：
  ㈠按除被告所犯為死刑、無期徒刑、最輕本刑為3年以上有期徒
    刑之罪或高等法院管轄第一審案件者外，於第一次審判期日
    前之準備程序進行中，被告先就被訴事實為有罪之陳述時，
    審判長得告知被告簡式審判程序之旨，並聽取當事人、代理
    人、辯護人及輔佐人之意見後，裁定進行簡式審判程序；又
    受命法官行準備程序，與法院或審判長有同一之權限，刑事
    訴訟法第273條之1第1項、第279條第2項前段分別定有明文
    。查本案被告張晉誠所犯係死刑、無期徒刑、最輕本刑為3
    年以上有期徒刑或高等法院管轄第一審案件以外之罪，其於
    準備程序中就被訴事實為有罪之陳述，經受命法官告知簡式
    審判程序之旨，並聽取公訴人、被告之意見後，本院認為適
    宜簡式審判程序，依刑事訴訟法第273條之1第1項規定，裁
    定改行簡式審判程序，先予敘明。
  ㈡再按組織犯罪防制條例第12條第1項中段規定：「訊問證人之
    筆錄，以在檢察官或法官面前作成，並經踐行刑事訴訟法所
    定訊問證人之程序者為限，始得採為證據。」本案關於各該
    證人之警詢筆錄，既非在檢察官或法官面前作成，依上開規
    定，自不得採為被告犯組織犯罪防制條例罪名之證據，是本
    判決所引用證人之警詢筆錄，僅於認定被告所犯加重詐欺、
    偽造金融卡、以不正方法由自動付款設備取財罪及一般洗錢
    罪部分具有證據能力，合先述明。又簡式審判程序之證據調
    查，不受第159條第1項之限制，刑事訴訟法第273條之2定有
    明文，是於行簡式審判程序之案件，被告以外之人於審判外
    之陳述，除有其他不得作為證據之法定事由外，應認均具有
    證據能力。　　
二、認定犯罪事實所憑證據及理由：據被告對前開犯罪事實，均坦認不諱（見院二卷第91、135頁），核與證人王棠葦、林學欽、賴宜佑、黃貽宜、藍文澤於警詢時證述之情節大致相符，復有同意搜索書暨南投縣政府警察局搜索扣押筆錄、扣押物品目錄表及扣押物品收據、張晉誠進入7-11唯鑫門市監視器影像擷圖6張、數位證物勘察採證同意書、扣押物照片8幀、中國銀聯卡正反面影本（見警一卷第15-30頁）、指認犯罪嫌疑人紀錄表暨犯罪嫌疑人指認表、台銀ATM全家南投金袋門市監視器影像擷圖12幀、臺銀ATM全家南投永順門市○○○○○○○0○○路○○○○○○○○0○○○○號碼AQC-6305車輛詳細資料報表（見警二卷第14-17、19-25、28-31、32頁）、Google GPS路線圖3幀、太原停車場Google地圖示意圖、財金資訊股份有限公司106年8月29日金訊業字第1060002449號函暨檢附銀聯卡卡號0000000000000000000號交易紀錄、監視器影像擷圖5幀、張晉誠指認暱稱「肉圓」所開車輛類型暨監視器影像擷圖17幀、太原路往環中路行經車輛監視器影像擷圖、門號0000000000遠傳電話紀錄資料、門號0000000000遠傳行動上網通聯報表暨Google地圖擷圖2幀、暱稱「肉圓」行駛路線圖與張晉誠見面之太原停車場照片（見偵一卷第27-29、46、63-65、71-81、90-103、144-151、173-174頁）、張晉誠指認照片2幀、犯罪嫌疑人指認表暨真實姓名對照表（見偵二卷第9-10、46-48頁）、台銀ATM全家南投金袋門市監視器影像擷圖2幀、中信ATM統一唯鑫門市監視器影像擷圖10幀（見偵五卷第59、62-66頁）、財團法人聯合信用卡處理中心106年8月9日聯卡風管字第1060001005號函（見院一卷第123-124頁）等件附卷可稽，足徵被告任意性自白與事實相符，可信為真實。本案事證明確，被告犯行堪以認定，應予依法論科。
三、論罪科刑之理由：
  ㈠新舊法比較：
　⒈查被告行為後，刑法第201條之1於108年12月25日修正公布，
    並自108年12月27日生效施行。依修正前刑法第201條之1第1
    項原規定：「意圖供行使之用，而偽造、變造信用卡、金融
    卡、儲值卡或其他相類作為簽帳、提款、轉帳或支付工具之
    電磁紀錄物者，處1年以上7年以下有期徒刑，得併科3萬元
    以下罰金。」，修正後則規定：「意圖供行使之用，而偽造
    、變造信用卡、金融卡、儲值卡或其他相類作為簽帳、提款
    、轉帳或支付工具之電磁紀錄物者，處1年以上7年以下有期
    徒刑，得併科9萬元以下罰金。」，經比較新舊法，此次修
    正僅將罰金數額之調整換算（刑法施行法第1條之1第2項但
    書）予以明定，對於構成要件及得科處之法定刑種類、刑度
    均未變更，自不生新舊法比較之問題，應依一般法律適用原
    則，逕行適用裁判時法。
  ⒉又按組織犯罪防制條例第2條於106年4月19日修正公布，並自
    同年月21日起施行，修正後該條例第2條第1項、第2項規定
    為：「本條例所稱犯罪組織，指三人以上，以實施強暴、脅
    迫、詐術、恐嚇為手段或最重本刑逾五年有期徒刑之刑之罪
    ，所組成具有持續性及牟利性之有結構性組織」、「前項有
    結構性組織，指非為立即實施犯罪而隨意組成，不以具有名
    稱、規約、儀式、固定處所、成員持續參與或分工明確為必
    要」，復於107年1月3日修正公布第2條第1項為「本條例所
    稱犯罪組織，指三人以上，以實施強暴、脅迫、詐術、恐嚇
    為手段或最重本刑逾五年有期徒刑之刑之罪，所組成具有持
    續性『或』牟利性之有結構性組織。」，則依106年4月19日修
    正後之組織犯罪防制條例所規定之犯罪組織，係「三人以上
    ，以實施強暴、脅迫、詐術、恐嚇為手段或最重本刑逾五年
    有期徒刑之刑之罪，所組成具有持續性『及』牟利性之有結構
    性組織」，始構成犯罪組織，而107年1月3日修正公布之組
    織犯罪防制條例所規定之犯罪組織，則僅要是「三人以上，
    以實施強暴、脅迫、詐術、恐嚇為手段或最重本刑逾五年有
    期徒刑之刑之罪，所組成具有持續性『或』牟利性之有結構性
    組織」，即構成犯罪組織，是修正後規定顯然將犯罪組織定
    義擴張。則修正後組織犯罪防制條例第2條並無有較利於被
    告，經新舊法比較之結果，被告所犯參與犯罪組織部分，仍
    應適用行為時即修正前組織犯罪防制條例之規定。
　㈡按修正前組織犯罪防制條例第2條規定：「本條例所稱犯罪組
    織，指三人以上，以實施強暴、脅迫、詐術、恐嚇為手段或
    最重本刑逾五年有期徒刑之刑之罪，所組成具有持續性及牟
    利性之有結構性組織」、「前項有結構性組織，指非為立即
    實施犯罪而隨意組成，不以具有名稱、規約、儀式、固定處
    所、成員持續參與或分工明確為必要」。而依被告、證人即
    共犯賴宜佑、林學欽、王棠葦、黃貽宜等所述情節及卷內相
    關事證，本案詐欺犯罪組織之成員，至少有被告、賴宜佑、
    林學欽、王棠葦、黃貽宜、藍又澤及其他姓名年籍不詳等所
    屬詐欺集團成員等人，且該詐欺集團之分工為以電話詐騙被
    害人等及分層轉匯、轉交等，可知被告所參與之詐欺集團成
    員至少有三人以上，且組織縝密，分工精細，自非隨意組成
    ，顯該當「三人以上，以實施詐術為手段，所組成具有持續
    性及牟利性之有結構性組織」，合先敘明。
　㈢次按洗錢防制法業於105年12月28日修正公布，並於106年6月
    28日生效施行（下稱新法）。修正前該法（下稱舊法）第1 
    條揭櫫之立法目的為「防制洗錢，追查重大犯罪」，而本次
    修法後修正為「為防制洗錢，打擊犯罪，健全防制洗錢體系
    ，穩定金融秩序，促進金流之透明，強化國際合作」，其立
    法目的及保護法益，已自單純國家對重大（特定）犯罪之追
    訴及處罰，擴增至防制洗錢體系之健全、金融秩序之穩定及
    透明金流軌跡之建置。至於洗錢犯罪本質在於影響合法資本
    市場並阻撓偵查，且洗錢之行為包含處置（即將犯罪所得直
    接予以處理）、多層化（即為使偵查機關難以追查金流狀況
    ，以迂迴層轉、化整為零之多層化包裝方式，掩飾或隱匿特
    定犯罪所得）及整合（即收受、持有或使用他人犯罪所得，
    使該犯罪所得披上合法之外衣，回歸正常金融體系）等各階
    段行為，其模式不祗一端，故為澈底打擊洗錢犯罪，新法乃
    參照相關國際標準建議及公約之洗錢行為定義，將洗錢行為
    之處置、多層化及整合等各階段，全部納為洗錢行為，而於
    新法第2 條規定：「本法所稱洗錢，指下列行為：一、意圖
    掩飾或隱匿特定犯罪所得來源，或使他人逃避刑事追訴，而
    移轉或變更特定犯罪所得。二、掩飾或隱匿特定犯罪所得之
    本質、來源、去向、所在、所有權、處分權或其他權益者。
    三、收受、持有或使用他人之特定犯罪所得。」以求與國際
    規範接軌。從而，行為人對於特定犯罪所得，基於洗錢之犯
    意，參與整體洗錢過程中任一環節之處置、分層化或整合行
    為，致生新法所保護法益之危險者，即應屬新法所欲禁絕之
    洗錢行為，至該行為是否已使特定犯罪所得轉換成合法來源
    之財產，則非所問。其中，所謂上述第2款之洗錢類型，固
    多以迂迴曲折之方式輾轉為之，但不以透過多層之交易活動
    為限，且掩飾或隱匿之管道是否為共同正犯或其他第三人，
    亦可不問。因而過往實務見解認為，行為人對犯特定犯罪所
    得之財物或利益作直接使用或消費之處分行為，或僅將自己
    犯罪所得財物交予其他共同正犯，祗屬犯罪後處分或移轉贓
    物之行為，非本條例所規範之洗錢行為，已與新法所規定之
    洗錢態樣有所扞格。蓋行為人如意圖掩飾或隱匿特定犯罪所
    得來源，而將特定犯罪所得直接消費處分，或移轉交予其他
    共同正犯予以隱匿，甚或交由共同正犯以虛假交易外觀掩飾
    不法金流移動，依新法規定，皆已侵害新法之保護法益，係
    屬新法第2 條第1或2款之洗錢行為，尚難單純以不罰之犯罪
    後處分贓物行為視之（最高法院108年度台上字第3993號判
    決意旨參照）。查本件被告為本案詐欺集團之收款車手，其
    於提領詐欺犯罪所得後，復藉由層層轉交之行為轉變犯罪所
    得之物理空間，而隱匿金錢來源為前開詐欺所得贓款，製造
    金流之斷點，並妨礙國家對於詐欺犯罪所得之追查，所為實
    已該當一般洗錢罪無疑，且被告知悉所收受、轉交後之贓款
    流向無法掌握，足見主觀上有隱匿該財產與犯罪之關聯性，
    以躲避國家追訴、處罰之故意，是被告確有共同隱匿移轉加
    重詐欺取財之特定犯罪所得之行為甚明，自應該當洗錢防制
    法第14條第1項之一般洗錢罪。又併辦意旨雖認被告所示犯
    行係該當洗錢防制法第15條第1項第2款之特殊洗錢罪名，容
    有未洽，惟此經公訴人當庭更正，故毋庸變更起訴法條，附
    此敘明。 　　
　㈣是核被告所為，係犯組織犯罪防制條例第3條第1項後段之參
    與犯罪組織罪、刑法第201條之1第1項意圖供行使之用變造
    金融卡罪、刑法第339條之4第1項第2款之三人以上共犯詐欺
    取財罪、同法第339條之2第1項以不正方法由自動付款設備
    取財罪及洗錢防制法第14條第1項之一般洗錢罪。被告行使
    變造金融卡之低度行為，應為其共同變造金融卡之高度行為
    所吸收，爰不另論罪。另公訴意旨就附表一編號2所示部分
    ，提領時交易失敗，而認屬加重詐欺未遂犯行等節，然該大
    陸地區民眾因本案詐欺集團成員對之施詐術，使之陷於錯誤
    ，而匯款至人頭帳戶後再經轉匯至本案帳戶，業由本案詐欺
    集團取得該詐欺贓款，核屬加重詐欺取財既遂之犯行，則檢
    察官此部分所認尚有誤會，併此敘明。
　㈤又公訴意旨就被告涉犯刑法第339條之2第1項以不正方法由自
    動付款設備取財罪名，於起訴書及併辦意旨書雖漏論起訴法
    條，然此部分犯罪事實既已於犯罪事實欄予以載明，此部分
    自為經檢察官起訴之犯罪事實，經本院於審理中諭知前揭罪
    名，無礙被告之防禦權，自應併予審理，附此說明。
　㈥又本案詐欺集團成員以不詳方式向不特定中國大陸地區民眾
    施行詐術行騙，並以分層轉匯、分層提領轉交贓款等手法，
    以遂行其等詐欺行為，益見該集團成員分工細膩、成員人數
    多達3人以上、規模甚鉅，然依本案卷內現存證據審認，無
    從確認本案遭詐騙之中國大陸地區被害人之確切身分或人數
    ，本於罪疑唯輕，有利被告認定原則，僅可認其等著手於詐
    欺取財犯行，至少中國大陸地區民眾一人遭受詐騙而匯款，
    而論以三人以上共同犯詐欺取財罪一罪。則被告與共犯賴宜
    佑、姓名年籍不詳之詐欺集團成員，先後於附表一所示時、
    地領款之行為，係基於同一犯意，於密切接近之時間實施，
    侵害同一被害人之財產法益，各行為之獨立性薄弱，依一般
    社會觀念，難以強行分開，應視為數個舉動之接續施行，合
    為包括之一行為予以評價較為合理，應論以接續犯。
　㈦按共同實行犯罪行為之人，在合同意思範圍以內，各自分擔
    犯罪行為之一部，相互利用他人之行為，以達其犯罪之目的
    者，即應對於全部所發生之結果，共同負責，不問犯罪動機
    起於何人，亦不必每一階段犯行，均經參與。又關於犯意聯
    絡，不限於事前有所協議，其於行為當時，基於相互之認識
    ，以共同犯罪之意思參與者，亦無礙於共同正犯之成立。且
    數共同正犯之間，原不以直接發生犯意聯絡者為限，即有間
    接之聯絡者，亦包括在內（最高法院98年度台上字第4384號
    、98年度台上字第713號判決意旨參照）。查本件被告雖未
    均親自參與詐騙告訴人之行為，惟被告所屬詐欺集團對告訴
    人施以詐術，屬詐欺集團成員基於共同犯意聯絡所為之行為
    分擔，而被告實際分擔提領、轉交詐欺贓款等構成要件行為
    ，參與部分既各為詐欺集團犯罪歷程不可或缺之重要環節，
    顯見其有以自己犯罪之意思與該詐欺集團成員間，有犯意聯
    絡與行為分擔甚明，是被告與賴宜佑、林學欽、王棠葦、黃
    貽宜及其等所屬詐欺集團成員，應均論以共同正犯。又刑法
    第339條之4第1項第2款之三人以上共同犯詐欺取財罪，其本
    質為共同犯罪，主文毋庸再於「三人以上共同犯詐欺取財罪
    」前再記載「共同」，附此說明。
　㈧又被告基於同一犯罪目的，行為過程有一部或局部合致，依
    一般通念，依一般社會通念，應認法律上之一行為，則被告
    以一行為同時涉犯組織犯罪防制條例第3條第1項後段之參與
    犯罪組織罪、刑法第201條之1第1項意圖供行使之用變造金
    融卡罪、刑法第339條之4第1項第2款之三人以上共犯詐欺取
    財罪、同法第339條之2第1項以不正方法由自動付款設備取
    得他人之物罪及洗錢防制法第14條第1項之一般洗錢罪，為
    想像競合犯，應依刑法第55條規定，從一重之三人以上共同
    犯詐欺取財罪處斷。
　㈨另按想像競合犯之處斷刑，本質上係「刑之合併」。其所謂
    從一重處斷，乃將想像競合犯組成之評價上數罪，合併為科
    刑一罪，其所對應之刑罰，亦合併其評價上數罪之數法定刑
    ，而為一個處斷刑。易言之，想像競合犯侵害數法益者皆成
    立犯罪，論罪時必須輕、重罪併舉論述，同時宣告所犯各罪
    名，包括各罪有無加重、減免其刑之情形，亦應說明論列，
    量刑時併衡酌輕罪部分量刑事由，評價始為充足，然後依刑
    法第55條前段規定「從一重處斷」，非謂對於其餘各罪可置
    而不論。因此，法院決定處斷刑時，雖以其中最重罪名之法
    定刑，做為裁量之準據，惟於裁量其輕重時，仍應將輕罪合
    併評價在內（最高法院108年度台上字第4405號、第4408號
    判決意旨參照）。按犯洗錢防制法第14、15條之罪，在偵查
    或審判中自白者，減輕其刑；犯組織犯罪防制條例第3條、
    第4條之罪，偵查及審判中均自白者，減輕其刑，洗錢防制
    法第16條第2項、組織犯罪防制條例第8條第1項、第2 項均
    有明定。查本件被告就參與犯罪組織、一般洗錢之犯行，業
    於偵查及審理中坦認在卷，是前開被告就其所涉犯組織犯罪
    防制條例及洗錢防制法部分，均合於上開減刑之規定，雖依
    照前揭罪數說明，被告就前開犯行係從一重論處三人以上共
    同詐欺取財罪，然就前開被告於此部分想像競合輕罪得減刑
    部分，本院於依照刑法第57條量刑時，將併予審酌。
　㈩爰審酌被告年輕力壯，不思循正途，為圖一己之私利，參與
    詐欺取財犯行，擔任取款車手之犯罪分工，此使不法詐欺罪
    集團成員得以遂行財產犯罪之目的，使本案詐欺集團得以將
    贓款層層轉交，製造金流斷點，加深檢警追查贓款之困難，
    使上游集團成員得以逍遙法外，而對犯罪助勢甚鉅，破壞社
    會秩序規範重大；惟衡以被告犯後尚知坦承犯行之態度，有
    效節省司法資源，及被告所涉一般洗錢及參與犯罪組織等犯
    行，合於自白減刑之規定（學理所稱想像競合所犯輕罪之釐
    清作用），暨參酌被告自陳國中肄業之智識程度、從事代購
    、經濟狀況勉持、未婚、與祖母同住等家庭生活狀況（見院
    二卷第136頁），暨本案之犯罪動機、目的及犯罪分工情節
    等一切具體客觀情狀，量處如主文所示之刑，以示懲儆。
　又本件臺灣南投地方檢察署107年度偵字第502、1775號移送
    併辦意旨書所載被告參與犯罪組織、洗錢及加重詐欺取財等
    犯行，與被告被訴且經認定有罪之前開犯行，係同一事實之
    同一案件關係，為審理範圍所及，本院自得併予審理，附此
    敘明之。
　末按110年12月10日公布之司法院大法官釋字第812號解釋已
    宣告：106年4月19日修正公布之組織犯罪防制條例第3條第3
     項規定：「犯第1項之罪者，應於刑之執行前，令入勞動場
    所，強制工作，其期間為3年。」（嗣107年1月3日修正公布
    第3條，但本項並未修正）就受處分人之人身自由所為限制
    ，違反憲法比例原則及憲法明顯區隔原則之要求，與憲法第
    8條保障人身自由之意旨不符，應自本解釋公布之日起失其
    效力；是本案被告雖犯組織犯罪防制條例第3條第1項後段之
    參與犯罪組織罪，然依前開解釋意旨，自不得再宣告強制工
    作，附此敘明。
四、沒收部分：
　㈠扣案如附表二編號1所示之變造銀聯卡，不問屬於被告與否，
    應依刑法第205條規定，予以宣告沒收。
　㈡又扣案如附表二編號2所示之物，為被告所提領之詐欺贓款，
    核屬本案犯行之犯罪所得，爰依刑法第38條之1第1項前段，
    就前開犯罪所得宣告沒收。
　㈢另扣案之如附表二編號3所示之交易明細表，係被告行使變造
    銀聯卡提領詐欺贓款所生之物，核屬於犯罪所生之物，且為
    被告所有或管領中，爰依刑法第38條第2項前段規定，宣告
    沒收。
  ㈣又扣案如附表二編號4所示之物，屬被告所有，且作為聯繫本
    案詐欺集團使用，業據被告於審理中供承在卷（見院二卷第
    118頁），核屬供本案犯罪所用之物，依刑法第38條第2項前
    段規定宣告沒收。
  ㈤至扣案如附表二編號5所示之物，卷內無證據足證與本案之關
    聯性，且非違禁物，爰不予沒收。
  ㈥末按洗錢防制法第18條第1項前段雖規定：「犯第14條之罪，
    其所移轉、變更、掩飾、隱匿、收受、取得、持有、使用之
    財物或財產上利益，沒收之」，其修正理由明示：「現行條
    文僅限於沒收犯罪所得財物或財產上利益，而未及於洗錢行
    為標的之財物或財產上利益，爰予修正，並配合104年12 月
    30日修正公布之中華民國刑法，將追繳及抵償規定刪除。至
    於洗錢行為本身之犯罪所得或犯罪工具之沒收，以及發還被
    害人及善意第三人之保障等，應適用104年12月30日及105年
    6月22 日修正公布之中華民國刑法沒收專章之規定」，足見
    「洗錢行為標的之財物或財產上利益」之本質，既非「犯罪
    所得」、亦非「犯罪工具」，然從該修法理由可知，「洗錢
    行為標的之財物或財產上利益」如有全部或一部不能沒收或
    不宜執行沒收之情形時，仍應回歸適用刑法第38條之1第3項
    規定追徵價額。可知立法者並未排除「洗錢行為標的之財物
    或財產上利益」回歸適用刑法沒收章節。從而，刑法第38條
    之2第2項規定自仍有適用餘地。經查，除前述於被告遭查獲
    當場所扣得如附表二編號2所示之款項外，並無證據顯示被
    告最終得支配、占有洗錢標的（即被害人之被騙款項）之財
    產，且其並非居於主導詐欺、洗錢犯罪之地位，本院認如對
    之諭知沒收該等洗錢標的之財產，應有過苛，是爰依刑法第
    38條之2第2項之規定，不予宣告沒收，附此敘明。　　
據上論斷，應依刑事訴訟法第273條之1第1項、第299條第1項前
段，判決如主文。
本案經檢察官張姿倩提起公訴及移送併辦，及檢察官林孟賢到庭
執行職務。
中　　華　　民　　國　　111 　年　　5 　　月　　12　　日
　　　　　　　　　刑事第二庭    法　官　劉彥宏
以上正本與原本無異。
如不服本判決應於收受送達後20日內向本院提出上訴書狀，並應
敘述具體理由；其未敘述上訴理由者，應於上訴期間屆滿後20日
內向本院補提理由書（均須按他造當事人之人數附繕本）「切勿
逕送上級法院」。
                                書記官  劉  綺
中　　華　　民　　國　　111 　年　　5 　　月　　13　　日
　　　　　　　　　
附錄本案論罪科刑法條：
洗錢防制法第14條第1項
有第二條各款所列洗錢行為者，處7年以下有期徒刑，併科新臺
幣5百萬元以下罰金。
組織犯罪防制條例第3條第1項
發起、主持、操縱或指揮犯罪組織者，處3年以上10年以下有期
徒刑，得併科新臺幣一億元以下罰金；參與者，處6月以上5年以
下有期徒刑，得併科新臺幣1千萬元以下罰金。但參與情節輕微
者，得減輕或免除其刑。
中華民國刑法第201-1條第1項
意圖供行使之用，而偽造、變造信用卡、金融卡、儲值卡或其他
相類作為簽帳、提款、轉帳或支付工具之電磁紀錄物者，處1年
以上7年以下有期徒刑，得併科9萬元以下罰金。
中華民國刑法第339-2條
意圖為自己或第三人不法之所有，以不正方法由自動付款設備取
得他人之物者，處3年以下有期徒刑、拘役或30萬元以下罰金。
以前項方法得財產上不法之利益或使第三人得之者，亦同。
前二項之未遂犯罰之。
中華民國刑法第339-4條
犯第339條詐欺罪而有下列情形之一者，處1年以上7年以下有期
徒刑，得併科一百萬元以下罰金：
一、冒用政府機關或公務員名義犯之。
二、三人以上共同犯之。
三、以廣播電視、電子通訊、網際網路或其他媒體等傳播工具，
    對公眾散布而犯之。
前項之未遂犯罰之。
附表一：
編號 取款時間、地點、金額（新臺幣） 領款人 共犯 備註 1 ①106年7月23日12時許、南投縣○○市○○街00號全家便利商店之ATM、3仟元。 ②同日12時2分許、上開便利商店之ATM、2萬元。 ③同日12時2分許、上開便利商店之ATM、2萬元。 張晉誠 賴宜佑、林學欽、王棠葦、黃貽宜  2 106年7月23日23時57分許、南投縣○○市○○路0段000號全家便利商店之ATM、1仟元。 真實年籍姓名不詳之詐欺集團成員 張晉誠、賴宜佑、林學欽、王棠葦、黃貽宜 交易失敗 3 ①106年7月24日凌晨0時23分許、南投縣○○市○○○路0號2樓統一便利商店之ATM、1仟元。 ②同日凌晨0時27分許、上開便利商店之ATM、2萬元。 ③同日凌晨0時28分許、上開便利商店之ATM、2萬元。 ④同日凌晨0時28分許、上開便利商店之ATM、2仟元。  張晉誠 賴宜佑、林學欽、王棠葦、黃貽宜  
附表二：
編號 品名 單位數量 所有人 1 中國銀聯卡（卡號：000000000000000000） 1張 張晉誠 2 現金 新臺幣43,000元 張晉誠 3 中國信託交易明細 3張 張晉誠 4 蘋果IPhone5手機（內插置門號不詳SIM卡1枚、IMEI:000000000000000） 1支 張晉誠 5 電擊棒 1支 張晉誠 
卷宗對照表：
卷宗名稱 簡稱 南投縣政府警察局南投分局投投警偵字第1060015298號刑案偵查卷宗 警一卷 南投縣政府警察局南投分局投投警偵字第1070001080號刑案偵查卷宗 警二卷 臺灣南投地方檢察署106年度偵字第3446號偵查卷宗 偵一卷 臺灣南投地方檢察署107年度偵字第502號偵查卷宗 偵二卷 臺灣南投地方檢察署107年度偵字第1775號偵查卷宗(卷一) 偵三卷 臺灣南投地方檢察署107年度偵字第1775號偵查卷宗(卷二) 偵四卷 臺灣南投地方檢察署107年度偵字第1775號偵查卷宗(卷三) 偵五卷 臺灣南投地方檢察署107年度偵字第1775號偵查卷宗(卷四) 偵六卷 本院106年度聲羈字第96號 聲羈卷 本院106年度偵聲字第103號 偵聲卷 本院106年度訴字第297號 院一卷 本院111年度訴緝字第3號 院二卷